【裁判字號】    99,撤緩,132
【裁判日期】    991126
【裁判案由】    聲請撤銷緩刑
【裁判全文】
臺灣新竹地方法院刑事裁定            99年度撤緩字第132號
聲   請   人  臺灣新竹地方法院檢察署檢察官
受保護管束人  劉威呈
上列聲請人因受保護管束人妨害性自主案件（本院97年度訴字第
288號），聲請撤銷緩刑之宣告（99年度執聲字第967號），本院
裁定如下：
    主  文
本院九十七年度訴字第二八八號刑事判決對劉威呈所為緩刑參年
之宣告撤銷。
    理    由
一、聲請意旨略以：上列受保護管束人前於民國97年3 月16、17
    、21日因妨害性自主罪案件，經鈞院以97年度訴字第288 號
    判決判處有期徒刑3 月，緩刑3 年，緩刑期間內付保護管束
    ，並於97年6 月19日確定。嗣由本署以97年度執保字第87號
    執行緩刑期間付保護管束。惟受保護管束人於前述緩刑保護
    管束期間，原因遵守保持善良品行，不得與素行不良之人往
    還，並對於身體健康、生活情況及工作環境等，每月至少向
    觀護人報告一次等規定，詎其竟未遵守上開保護管束期間應
    遵守之事項，多次遲誤報到期間，與素行不良者交往，協助
    素行不良者販賣、持有第三級毒品，並有施用第三級毒品等
    行為，此等違反保護管束應遵守事項之情狀，有本署97 年9
    月10日竹檢國護戊字第23384 號函、99年8 月26日竹檢家護
    戊97執護159 字第25440 號函、99年度偵字第1392號等檢察
    官起訴書（聲請書漏載為99偵字第1392號檢察官起訴書）、
    新竹縣政府警察局橫山分局99年7 月30日竹縣橫警偵字第09
    90007138號函、台灣尖端先進生技醫藥股份有限公司2010年
    9 月24日尿液檢體編號第000000000 號濫用藥物檢驗報告、
    新竹縣政府警察局99年10月14日竹縣警刑一字第0000000000
    B 號（聲請書誤載為第0000000000號）違反毒品危害防制條
    例案件處分書等在卷可稽，足顯原判決希其有正確法律概念
    ，以啟自新乙節，已然有悖且情節重大，茲為維護司法判決
    之正義，維持法秩序之合理期待，已違反保安處分執行法第
    74條之2 第1 、4 款之規定，聲請撤銷緩刑之宣告等語。
二、按受保護管束人在保護管束期間內，應遵守左列事項：一、
    保持善良品行，不得與素行不良之人往還。二、服從檢察官
    及執行保護管束者之命令。三、不得對被害人、告訴人或告
    發人尋釁。四、對於身體健康、生活情況及工作環境等，每
    月至少向執行保護管束者報告一次。五、非經執行保護管束
    者許可，不得離開受保護管束地；離開在10日以上時，應經
    檢察官核准。受保護管束人違反前條各款情形之一，情節重
    大者，檢察官得聲請撤銷保護管束或緩刑之宣告，保安處分
    執行法第74條之2、第74條之3第1項亦分別定有明文。
三、經查：
(一)、受保護管束人劉威呈因妨害性自主等案件，前經本院於97年
    5 月23日以97年度訴字第288 號判決判處有期徒刑3 月，緩
    刑3 年，緩刑期內付保護管束，並於97年6 月19日確定，保
    護管束執行期間自97年6 月19日起至100 年6 月18日止，有
    本院97 年 度訴字第288 號刑事判決、臺灣新竹地方法院檢
    察署檢察官執行保護管束指揮書及臺灣高等法院被告前案紀
    錄表各乙份附卷可按（見本院卷第4 至5 、11、63至64頁）
    ；而受保護管束人於97年8 月22日向臺灣新竹地方法院檢察
    署檢察官報到時，經檢察官依照保安處分執刑法第65條之1
    之規定告知應遵守事項後，業據受保護管束人簽名並表示絕
    對遵從，由臺灣新竹地方法院檢察署97年8 月22日報到筆錄
    1 份、諭知受保護管束人應遵守事項具結書、性侵害案件受
    保護管束人特別應遵守事項具結書在卷可參（見本院卷第12
    、16至20頁背面）。
(二)、惟受保護管束人劉威呈於緩刑期內原應警慎言行虛心悔過，
    詎其竟未記取國家給予之寬容恩典，復於98年7 月5 日中午
    12 時 許，再犯轉讓第三級毒品K 他命之違反毒品危害防制
    條例案件，經臺灣新竹地方法院檢察署檢察官以99年度少連
    偵字第32號等提起公訴，並經本院於99年10月22日以99年度
    訴字第123 號判決判處有期徒刑4 月在案，此有該等案號起
    訴書、刑事判決及臺灣高等法院被告前案紀錄表各1 份附卷
    為憑。
    又受保護管束人前曾因施用毒品案件，經本院於99年5 月27
    日以99年度毒聲字第139 號裁定令入勒戒處所觀察勒戒，於
    99年6 月4 日入臺灣新竹看守所附設觀察勒戒所，於同年7
    月12日因無繼續施用傾向出所等情，有臺灣高等法院被告前
    案紀錄表及在監在押全國紀錄表各1 份在卷可按；受保護管
    束人於99年9 月13日，因受通知到案接受向新竹地方法院檢
    察署採驗尿液，其尿液檢驗結果呈Ketamine、NorKetamin e
    陽性反應，而有施用第三級毒品之犯行等情，此有臺灣高等
    法院被告前案紀錄表、臺灣尖端先進生技醫藥股份有限公司
    99年9 月24日濫用藥物檢驗報告（尿液檢體編號：0000000
    00）暨臺灣新竹地方法院檢察署受保護管束人（被告）尿液
    檢體監管紀錄表、受保護管束人採尿具結書、受保護管束人
    採尿報到編號表各1 份在卷足參（見本院卷第63至64、57至
    60頁），雖施用第三級毒品並未構成刑責，然綜上所陳，已
    顯見其輕藐國家就其上開犯罪行為給予之寬容，難認受保護
    管束人有保持善良品行。
    本件另受保護管束人於保護管束期間內，自97年起報到接受
    保護管束情形即欠穩定，其後於97年8 月22日向臺灣新竹地
    方法院檢察署報到執行緩刑期內付保護管束後，於97年9 月
    4 日、99年8 月23日未遵期報到一節，有臺灣新竹地方法院
    檢察署報到筆錄、受保護管束人應遵守事項暨報到具結書、
    臺灣新竹地方法院檢察署97年9 月10日竹檢國護戊字第23
    384 號函、99年8 月26日竹檢家護戊97執護159 字第25440
    號函、告誡函暨送達證書及警察機關定期/ 不定期查訪性侵
    害加害人複數監督回覆表等件在卷足稽（見本院卷第12、16
    至26、56頁）。
    是依上開卷證等資料所示，堪認受保護管束人於前開保護管
    束期間內涉有轉讓第三級毒品、施用毒品犯行及未遵期報到
    等情，已違反保護管束規則情節重大，因認與保安處分執行
    法第74條之2 第第1 款、第4 款、第74條之3 第1 項規定得
    聲請撤銷緩刑宣告之要件相符，從而聲請人依刑事訴訟法第
    476 條之規定聲請撤銷其緩刑之宣告，核無不合，應予准許
    。
四、依刑事訴訟法第476條，裁定如主文。
中    華    民    國    99    年    11    月    26    日
                  刑事第一庭    法  官   林哲瑜
以上正本證明與原本無異。
如不服本裁定應於送達後5日內向本院提出抗告狀。
中    華    民    國    99    年    11    月    26    日
                                書記官   鍾佩芳

司法院資訊處製作；財團法人民間司法改革基金會備份。
